臺灣高等法院刑事判決
108年度上訴字第4151號
上  訴  人  
即  被  告  林信皇


選任辯護人  吳啟瑞律師
上列上訴人因詐欺案件，不服臺灣新北地方法院108年度審訴字
第1461號，中華民國108年10月31日第一審判決（起訴案號：臺
灣新北地方檢察署107年度偵字第3472號、第13561號），提起上
訴，本院判決如下：
    主  文
上訴駁回。
    事實及理由
一、本案經本院審理結果，認第一審以上訴人即被告林信皇犯三
    人以上共同詐欺取財罪，4罪，各量處有期徒刑7月、1年、1
    年、7月，定應執行刑為有期徒刑1年6月，並說明：被告之
    實際犯罪所得為新臺幣（下同）6,000元，考量被告業已與
    告訴人許銘毅以1萬元達成和解，大於被告就本案犯行之犯
    罪所得，已達到沒收制度剝奪其本案犯罪所得之立法目的，
    如仍諭知沒收將使被告承受過度之不利益，顯屬過苛，爰依
    刑法第38條之2第2項規定不另諭知沒收犯罪所得；核其認事
    用法及量刑均無不當，應予維持，除證據部分應補充「被告
    林信皇於本院審理時之自白」外，其餘均引用第一審判決書
    記載之事實、證據及理由（如附件）。
二、被告上訴意旨略以：被告於犯罪後，已與原判決附表一編號
    1、4之告訴人許銘毅、楊曾瑞雲達成和解，被告亦有意願與
    其他告訴人、被害人和解，已和解之告訴人均希望法院給予
    被告自新之機會，然原審並未就此論述，且量刑過重，請給
    予被告緩刑等語。
三、經查：
  ㈠原審依調查證據之結果，認定被告於民國106年10月初，透過
    真實姓名年籍不詳綽號「○○」（蕭億祥）成年男子之介紹加
    入詐欺集團，擔任俗稱「車手」工作，與該詐欺集團成員「
    ○○」等人共同意圖為自己不法之所有，基於詐欺取財之犯意
    聯絡，由詐欺集團成員分別於原判決附表一所示時間，施以
    該附表所示詐術，致該附表所示許銘毅、廖金治、周金咮、
    楊曾瑞雲均陷於錯誤，將如該附表所示款項匯款至該附表所
    示帳戶內，再由「○○」將原判決附表二所示帳戶之提款卡交
    付被告，由被告依指示於該附表所示時地提領款項後，全數
    轉交與「○○」指示前來之人，被告每日獲取報酬1,500元，
    共獲取6,000元，所為係犯刑法第339條之4第1項第2款三人
    以上共同詐欺財取罪（4罪），業於判決理由中論述綦詳；
    並說明就附表一編號1、4部分，被告於原審與告訴人許銘毅
    達成和解，而告訴人楊曾瑞雲則願無條件和解，此部分有情
    輕法重之情，均依刑法第59條酌減其刑，於量刑時復審酌被
    告正值青壯，不思以正途獲取財物，竟為圖一己 私利，加
    入詐欺集團，以上開方式遂行其詐騙行為，惡性非輕，所為
    實無足取，兼衡被告高職肄業之智識程度、家庭經濟勉持、
    被告犯罪動機、手段、所得利益及本案犯罪之角色分工上顯
    居較次要之地位等一切情狀，各量處有期徒刑7月、1年、1
    年、7月，定應執行刑為有期徒刑1年6月，所為量刑已就刑
    法第57條規定詳為審酌，尚稱妥適，既未逾越法定刑度，亦
    無濫用自由裁量之權限，並無明顯失當或不合比例原則之處
    。
  ㈡辯護人雖為被告辯稱：被告僅為幫助犯，並非詐欺之正犯云
    云。惟按共同正犯之成立，祇須具有犯意之聯絡、行為之分
    擔，既不問犯罪動機起於何人，亦不必每一階段犯行均經參
    與。共同實行犯罪行為之人，在合同意思範圍內，各自分擔
    犯罪行為之一部，相互利用他人之行為，以達其犯罪之目的
    者，即應對於全部所發生之結果共同負責；且共同正犯不限
    於事前有協議，即僅於行為當時有共同犯意之聯絡者亦屬之
    ，且表示之方法，不以明示通謀為必要，即相互間有默示之
    合致亦無不可，必以幫助他人犯罪之意思而參與犯罪，其所
    參與者又為犯罪構成要件以外之行為，始為幫助犯。本件被
    告於原審及本院審理時，均供承犯本案詐欺取財罪（原審卷
    第88、96頁，本院卷第84、56至57頁），被告亦就其分擔之
    提領款項工作分受報酬，足見被告係以自己犯罪之意思而參
    與，縱其僅負責提領被害人之款項，亦屬與詐欺集團其他成
    員間之行為分擔，且其提領係完成犯罪之最後、重要階段，
    所為已非僅止於犯罪構成要件以外之幫助行為，自須就全部
    犯罪事實共同負責，辯護人為被告辯稱：被告僅為幫助犯云
    云，並非可採。
  ㈢按刑之量定，為求個案裁判之妥當性，法律賦予法院裁量之
    權，量刑輕重，屬為裁判之事實審法院得依職權自由裁量之
    事項，苟其量刑已以行為人之責任為基礎，並審酌刑法第57
    條各款所列情狀，在法定刑度內，酌量科刑，如無偏執一端
    ，致明顯失出失入情形，即不得遽指為違法。本件原審於量
    刑時，已考量被告於原審與告訴人許銘毅達成和解，以及告
    訴人楊曾瑞雲願無條件和解等情，就附表一編號1、4部分均
    依刑法第59條酌減其刑後，各量處有期徒刑7月，量刑已經
    從輕，且顯然已將上開和解情狀斟酌而為科刑，上訴意旨猶
    指：原審量刑並未就此論述云云，尚不可採。至於被告雖謂
    其有意願與其他告訴人、被害人和解云云，然查，被告迄今
    並無與其他告訴人、被害人成立民事賠償之和解，本案量刑
    基礎均未發生重要變化，無從撼動原判決本於裁量權所為量
    刑之適法妥當性，被告上訴指摘原審量刑過重，請求本院酌
    減其刑云云，要無理由。末查，被告曾因違反護照條例案件
    ，經原審法院以106年度簡字第3551號判決判處有徒刑1年3
    月，緩刑3年確定，目前仍在緩刑期間內，此有本院被告前
    案紀錄表在卷可參，其曾因故意犯罪受有期徒刑以上刑之宣
    告確定，於法自無宣告緩刑之餘地，附此敘明。 
四、綜上所述，本件被告上訴為無理由，應予駁回。
據上論斷，應依刑事訴訟法第368條、第373條，判決如主文。
本案經檢察官王江濱提起公訴，檢察官林黛利到庭執行職務。
中　　華　　民　　國　 109　　年　　3 　　月　　25　　日
                  刑事第七庭  審判長法　官  孫惠琳
                                    法　官  連雅婷
                                    法　官  戴嘉清
以上正本證明與原本無異。
如不服本判決，應於收受送達後20日內向本院提出上訴書狀，其
未敘述上訴之理由者並得於提起上訴後20日內向本院補提理由書
（均須按他造當事人之人數附繕本）「切勿逕送上級法院」。
                                    書記官  高建華
中　　華　　民　　國　　109 　年　　3 　　月　　25　　日
附錄：本案論罪科刑法條全文
中華民國刑法第339條之4
犯第三百三十九條詐欺罪而有下列情形之一者，處一年以上七年
以下有期徒刑，得併科一百萬元以下罰金：
一、冒用政府機關或公務員名義犯之。
二、三人以上共同犯之。
三、以廣播電視、電子通訊、網際網路或其他媒體等傳播工具，
    對公眾散布而犯之。
前項之未遂犯罰之。

────────────────────────────
附件：
臺灣新北地方法院刑事判決　　　　　 108年度審訴字第1461號
公　訴　人　臺灣新北地方檢察署檢察官
被　　　告　林信皇　
                    　
                    
                      
                    
上列被告因詐欺案件，經檢察官提起公訴（107 年度偵字第3472
、13561 號），本院裁定依簡式審判程序審理，並判決如下：
    主  文
林信皇犯如附表三主文欄所示之罪，各處如附表三主文欄所示之
刑。應執行有期徒刑壹年陸月。
    事  實
一、林信皇於民國106 年10月初，透過真實姓名、年籍均不詳綽
    號「○○」之成年男子介紹加入其與其他車手組成之詐騙集團
    ，由「○○」或蕭億祥指示之詐騙集團成員與林信皇聯絡，並
    提供提款卡與密碼，以每日新臺幣（下同）1,500 元作為報
    酬，由林信皇負責擔任俗稱「車手」工作。林信皇與該詐騙
    集團成員「○○」、蕭億祥等人共同共同意圖為自己不法之所
    有，基於詐欺取財之犯意聯絡，由詐騙集團成員分別於如附
    表一所示時間，以如附表一所示方式，詐欺如附表一所示之
    人，致渠等均陷於錯誤，而匯款如附表一所示款項至如附表
    一所示之帳戶內，再由「○○」或蕭億祥將附表二所示帳戶提
    款卡交付與林信皇，林信皇遂依「○○」指示前往如附表二所
    示時、地，自如附表二所示帳戶提領如附表二所示款項後，
    再全數轉交與「○○」所指示前來領取之詐騙集團成員，而林
    信皇共獲取約6,000 元之報酬。
二、案經許銘毅、廖金治、楊曾瑞雲訴由新北市政府警察局土城
    分局報告臺灣新北地方檢察署檢察官偵查起訴。
    理  由
一、本案被告林信皇所犯均係死刑、無期徒刑、最輕本刑為3 年
    以上有期徒刑以外之罪，且均非高等法院管轄第一審案件，
    其於準備程序中就被訴事實為有罪之陳述，本院告知簡式審
    判程序之旨，並聽取公訴人、被告之意見後，裁定改行簡式
    審判程序，合先敘明。
二、上開犯罪事實，業據被告於本院審理時坦承不諱，核與證人
    即告訴人許銘毅、廖金治及證人即被害人周金咮於警詢，證
    人即告訴人楊曾瑞雲於警詢與偵查中之證述相符，並有告訴
    人許銘毅之中國信託銀行存摺封面暨內頁影本1 份、告訴人
    廖金治之郵政跨行匯款申請書影本2 份、被害人周金咮之臺
    東地區農會匯款人收執聯影本1 份、告訴人楊曾瑞雲之聯邦
    銀行客戶收執聯及LINE翻拍照片各1 份、如附表一所示人頭
    帳戶交易明細表各1 份、車輛詳細資料報表1 份及監視器錄
    影畫面翻拍照片共66張在卷可稽，足認被告自白與事實相符
    ，堪以採信，是本案事證明確，被告所為上開犯行，均堪認
    定。
三、論罪科刑：
（一）核被告林信皇所為，均係犯刑法第339條之4第1項第2款之
      三人以上共同犯詐欺取財罪。按刑法之共同正犯，包括共
      謀共同正犯及實行共同正犯二者在內；祇須行為人有以共
      同犯罪之意思，參與共同犯罪計畫之擬定，互為利用他人
      實行犯罪構成要件之行為，完成其等犯罪計畫，即克當之
      ，不以每一行為人均實際參與部分構成要件行為或分取犯
      罪利得為必要（最高法院96年度台上字第1882號判決意旨
      參照）。而共同正犯間，非僅就其自己實行之行為負其責
      任，並在犯意聯絡之範圍內，對於他共同正犯所實行之行
      為，亦應共同負責；且其犯意聯絡之表示，無論為明示之
      通謀或相互間有默示之合致，均不在此限（最高法院98年
      度台上字第2655號判決意旨參照）。復按刑法之「相續共
      同正犯」，就基於凡屬共同正犯對於共同犯意範圍內之行
      為均應負責，而共同犯意不以在實行犯罪行為前成立者為
      限，若了解最初行為者之意思，而於其實行犯罪之中途發
      生共同犯意而參與實行者，亦足成立；故對於發生共同犯
      意以前其他共同正犯所為之行為，苟有就既成之條件加以
      利用而繼續共同實行犯罪之意思，則該行為即在共同意思
      範圍以內，應共同負責（最高法院98年度台上字第7972號
      判決要旨參照）。
（二）經查，以目前遭破獲之電話詐騙集團之運作模式，係先以
      電話詐騙被害人，待被害人受騙匯款後，再由擔任車手之
      人出面負責提款及保管詐騙所得款項之行為，無論係何部
      分，均係該詐騙集團犯罪計畫不可或缺之重要環節。而共
      同正犯，在合同之意思內各自分擔犯罪行為之一部，相互
      利用他人之行為，以達其犯罪之目的者，即應對全部所發
      生之結果，共同負責。次查，本案被告明知其所屬詐騙集
      團向附表一所示告訴人被害人等4 人詐財牟利，竟仍負責
      持由詐騙集團交付之他人金融帳戶提款，並依指示參與如
      附表二所示提領贓款之工作，與該詐騙集團之其他成員間
      彼此分工，其雖未參與以通訊軟體LINE聯絡或撥打電話詐
      騙被害人或告訴人，與詐欺集團其他成員間亦或互不相識
      ，惟其應知悉該詐欺集團成員中，另有負責以通訊軟體LI
      NE聯絡或撥打電話實施詐騙之人，足認渠等係在合同意思
      範圍內，各自分擔犯罪行為之一部，並相互利用他人之行
      為，以達遂行犯罪之目的。是被告與「○○」、蕭億祥及其
      他詐騙集團成員間，就附表一所示之犯行，均有犯意聯絡
      及行為分擔，均應論以共同正犯。
（三）次按集合犯係指犯罪構成要件之行為，依其本質、犯罪目
      的或社會常態觀之，通常具有反覆、繼續之特性，此等反
      覆、繼續實行之行為，於自然意義上雖係數行為，但依社
      會通念，法律上應僅為一總括之評價，法律乃將之規定為
      一獨立之犯罪類型，而為包括一罪。故犯罪是否為包括一
      罪之集合犯，客觀上，應斟酌其法律規定之本來意涵、實
      現該犯罪目的之必要手段、社會生活經驗中該犯罪實行常
      態及社會通念；主觀上，則視其是否出於行為人之一個決
      意，並秉持刑罰公平原則等情形，加以判斷。由刑法第33
      9 條之4 所定加重詐欺取財罪之法條文義觀之，尚難認立
      法者於制定法律時，已預定該犯罪之本質，當然涵蓋多數
      反覆實行之加重詐欺取財行為在內，自非集合犯至明（最
      高法院106 年度台上字第656 號判決意旨可資參照）。又
      按「行為人基於單一犯意，於同時、同地或密切接近之時
      地實行數行為，侵害同一之法益，各行為之獨立性極為薄
      弱，依一般社會健全觀念，在時間差距上，難以強行分開
      ，在刑法評價上，以視為數個舉動之接續施行，合為包括
      之一行為予以評價，較為合理者，始屬接續犯，而為包括
      之一罪。然若客觀上有先後數行為，行為人主觀上係基於
      一個概括之犯意，逐次實行而具連續性，其每一前行為與
      次行為，依一般社會健全觀念，在時間差距上可以分開，
      在刑法評價上各具獨立性，每次行為皆可獨立成罪，縱構
      成同一之罪名，亦應依數罪併罰之例予以分論併罰（最高
      法院106 年度台上字第2897號判決意旨可資參照）。是依
      上開說明，可知依刑法第339 條之4 所定加重詐欺取財罪
      之法條文義觀之，對於行為人之多數詐欺行為，採一罪一
      罰，始符合立法本旨。在犯罪被害人不同，各次行為在客
      觀上係逐次實行，刑法評價上各具獨立性，自應採一罪一
      罰；未能得知確切之被害人姓名，無從確認非同一被害人
      之情形下，則應依罪疑有利被告之原則而為認定（最高法
      院106 年度台上字第3338號、106 年度台上字第1870號判
      決意旨參照）。
（四）查被告就附表二編號1至2部分、編號4至7部分及編號8至1
      0部分所示之時、地，於各該處多次提領贓款之行為，均
      係於密切接近之時地實施，侵害同一之法益，各行為之獨
      立性極為薄弱，依一般社會健全觀念，在時間差距上，難
      以強行分開，在刑法評價上，以視為數個舉動之接續施行
      ，合為包括之一行為予以評價，較為合理，則屬接續犯，
      而為包括之一罪。又被告係受詐騙集團成員指示後，持金
      融卡至自動櫃員機設置地點提領贓款，顯見被告主觀上當
      可預見其每一次接到指示前往提款時，至少都代表著有一
      名被害人業經受騙將款項轉入指定帳戶之詐騙犯罪事實存
      在。再被告及所屬詐欺集團成員對附表一所示告訴人或被
      害人共4 人所為之詐欺取財犯行，各係侵害獨立可分之不
      同之財產法益，各個告訴人或被害人受騙轉帳之基礎事實
      不同，且時間不同，顯為可分，揆諸前揭（三）之說明，
      應認係犯意各別、行為互殊之數罪。是被告所犯上開4 罪
      間，犯意各別，行為互殊，應予分論併罰。
（五）按犯罪之情狀顯可憫恕，認科以最低度刑仍嫌過重者，得
      酌量減輕其刑，刑法第59條定有明文。考其立法理由：科
      刑時原即應依第57條規定審酌一切情狀，尤應注意該條各
      款所列事項，以為量刑標準，本條所謂「犯罪之情狀可憫
      恕」，自係指裁判者審酌第57條各款所列事項以及其他一
      切與犯罪有關之情狀之結果，認其犯罪足堪憫恕者而言，
      即必於審酌一切之犯罪情狀，在客觀上顯然足以引起一般
      同情，認為縱予宣告法定最低刑度猶嫌過重者，始有其適
      用（最高法院38年台上字第16號、45年台上字第1165號、
      51年台上字第899 號判例意旨參照）。查被告就附表一編
      號1 、4 所為係犯刑法第339 條之4 第1 項第2 款之罪，
      其法定最輕本刑為1 年以上有期徒刑，刑度不可謂不重，
      惟考量被告係擔任「車手」工作，聽人指示領取贓款，與
      上層策畫者及實際實行詐術者相比，惡性較輕，實際分得
      不法利益亦屬有限，且犯後終坦承犯行，並於本院審理時
      與告訴人許銘毅達成和解，而告訴人楊曾瑞雲願無條件和
      解等情，有本院調解筆錄、刑事調解事件報告書各1 份附
      卷可憑，犯罪後態度尚佳，如逕行科予重刑，未免過苛。
      本院綜合上開各情，認被告就附表一編號1 、4 犯行部分
      之犯罪情節，若科以該條之法定最輕本刑1 年有期徒刑，
      實屬情輕法重，難謂符合罪刑相當性及比例原則，且就此
      部分犯罪情狀，如對被告科以最輕本刑，實在客觀上足以
      使人感覺過苛而引起一般之同情，尚非無可憫恕，爰依刑
      法第59條規定，就被告犯附表一編號1 、4 犯行部分，酌
      量減輕其刑。
（六）爰審酌被告正值青壯，不思以正途獲取財物，竟為圖一己
      私利，加入詐騙集團，以上開方式遂行其詐騙行為，惡性
      非輕，所為實無足取，兼衡被告高職肄業之智識程度（見
      被告之個人戶籍資料查詢結果），自稱家庭經濟勉持（見
      107 年度偵字第3472號卷第5 頁），暨被告之犯罪動機、
      手段、所得利益及本案犯罪之角色分工上顯居較次要之地
      位等一切情狀，分別量處如主文所示之刑，及定其應執行
      之刑，以示懲儆。
四、沒收部分：
（一）按犯罪所得之沒收、追繳或追徵，在於剝奪犯罪行為人之
      實際犯罪所得（原物或其替代價值利益），使其不能坐享
      犯罪之成果，以杜絕犯罪誘因，可謂對抗經濟、貪瀆犯罪
      之重要刑事措施，性質上屬類似不當得利之衡平措施，重
      點置於所受利得之剝奪，然苟無犯罪所得，自不生利得剝
      奪之問題，固不待言，至2 人以上共同犯罪，關於犯罪所
      得之沒收、追繳或追徵，倘個別成員並無犯罪所得，且與
      其他成員對於所得亦無事實上之共同處分權時，同無「利
      得」可資剝奪，特別在集團性或重大經濟、貪污犯罪，不
      法利得龐大，一概採取絕對連帶沒收、追繳或追徵，對未
      受利得之共同正犯顯失公平。此與犯罪所得作為犯罪構成
      （加重）要件類型者，基於共同正犯應對犯罪之全部事實
      負責，則就所得財物應合併計算之情形，並不相同。有關
      共同正犯犯罪所得之沒收、追繳或追徵，最高法院向採之
      共犯連帶說，業經最高法院104 年度第13、14次刑事庭會
      議決議不再援用、供參考，並改採沒收或追徵應就各人所
      分得者為之之見解。又所謂各人「所分得」，係指各人「
      對犯罪所得有事實上之處分權限」，應視具體個案之實際
      情形而定：倘若共同正犯各成員內部間，對於不法利得分
      配明確時，固應依各人實際分配所得沒收；然若共同正犯
      成員對不法所得並無處分權限，其他成員亦無事實上之共
      同處分權限者，自不予諭知沒收；至共同正犯各成員對於
      不法利得享有共同處分權限時，則應負共同沒收之責。至
      於上揭共同正犯各成員有無犯罪所得、所得數額，係關於
      沒收、追繳或追徵標的犯罪所得範圍之認定，因非屬犯罪
      事實有無之認定，並不適用「嚴格證明法則」，無須證明
      至毫無合理懷疑之確信程度，應由事實審法院綜合卷證資
      料，依自由證明程序釋明其合理之依據以認定之（最高法
      院104 年度台上字第3604號判決意旨參照）。
（二）經查，被告擔任詐欺集團車手，每日各可獲得1,500 元之
      酬勞，且於領取當日即拿取現金等節，業據被告於本院審
      理時陳明在卷（見本院準備程序筆錄第3 頁），而被告與
      本案共同詐欺犯行有關之提領日分別為106 年10月11、12
      、16及17日，共計4 日，故認被告之實際犯罪所得為6,00
      0 元（計算式：1,500 ×4 ＝6,000)，且未扣案，本應依刑
      法第38條之1 第1 項前段、第3 項規定予以沒收或追徵，
      惟考量被告業已與告訴人許銘毅以1 萬元達成和解，已大
      於被告就本案犯行之犯罪所得，有本院調解筆錄1 份在卷
      可憑，如被告確實依調解條件履行，已足剝奪其本案之犯
      罪利得，倘被告未能切實履行，告訴人許銘毅亦可依法以
      本院調解筆錄為民事強制執行名義，對被告之財產強制執
      行，是本院認被告與告訴人許銘毅就本件所成立之調解條
      件，已達到沒收制度剝奪被告本案犯罪所得之立法目的，
      如在本件仍諭知沒收被告上揭犯罪所得，將使被告承受過
      度之不利益，顯屬過苛，爰依刑法第38條之2第2項之規定
      ，不另諭知沒收被告上揭犯罪所得。至於本案共同詐欺取
      得金額共70萬元，為被告與詐欺集團成員間犯罪所得之物
      ，而被告朋分其中6,000元，是其餘金額69萬4,000元部分
      （計算式：75萬－6,000＝69萬4,000元），因無其他積極證
      據可證明被告有分得此部分款項或具有共同處分權限，參
      照前揭說明，自無庸諭知沒收，附此敘明。
據上論斷，應依刑事訴訟法第273 條之1 第1 項、第299 條第1
項前段，刑法第28條、第339 條之4 第1 項第2 款、第59條、51
條第5 款，刑法施行法第1 條之1 第1 項，判決如主文。
本案經檢察官王江濱提起公訴，檢察官陳炎辰到庭執行職務。
中　　華　　民　　國　108 　　年　　10　　月　　31　　日
                  刑事第二十四庭  法  官  黃湘瑩
上列正本證明與原本無異。
如不服本判決，應於判決送達後10日內敘明上訴理由，向本院提
出上訴狀 (應附繕本) ，上訴於臺灣高等法院。其未敘述上訴理
由者，應於上訴期間屆滿後20日內向本院補提理由書「切勿逕送
上級法院」。
                                  書記官  洪愷翎
中　　華　　民　　國　 108　　年　　10　 月　　31　　日

附錄本案論罪科刑法條全文：
中華民國刑法第339條之4
犯第 339 條詐欺罪而有下列情形之一者，處 1 年以上 7 年以
下有期徒刑，得併科 1 百萬元以下罰金：
一、冒用政府機關或公務員名義犯之。
二、三人以上共同犯之。
三、以廣播電視、電子通訊、網際網路或其他媒體等傳播工具，對公眾散布而犯之。                    
前項之未遂犯罰之。                                                                                        
附表一：
編號 對象 詐欺時間及方式 匯款時間 匯款金額（新臺幣） 人頭帳戶 1 告訴人許銘毅 詐欺集團成員先後於106 年10月11日10時許撥打電話向許銘毅佯稱為其友人詹富銘，急需用錢周轉云云，另詐騙集團成員再於106 年10月15至同年月17日，撥打電話予許銘毅，致許銘毅陷於錯誤，而於右列時間，分別匯款右列金額至右列帳戶 106 年10月11 日15時16分許 5萬元 玉山商業銀行股份有限公司（下稱玉山銀行帳戶）帳號0000000000000 號帳戶    106 年10月11 日15時18分許 5萬元 同上    106 年10月17 日13時58分許 3萬元 玉山銀行帳號0000000000000 號帳戶    106 年10月17 日19時32分許 2萬元 永豐商業銀行帳號00000000000000號帳戶    106 年10月17 日19時34分許 5萬元 同上 2 告訴人廖金治 詐欺集團成員於106 年10月10日14時許撥打電話予廖金治，致廖金治陷於錯誤，誤認該人為楊董，嗣詐騙集團成員於同年月12日11 時 許，撥打電話向廖金治佯稱錢被卡住需要25萬元云云，致廖金治陷於錯誤，而於右列時間，分別匯款右列金額至右列帳戶內。 106 年10月12 日12時42分許 10萬元 彰化銀行帳號：00000000000000號    106 年10月12 日14時16分許 2萬元  3 被害人周金咮 詐欺集團成員於106 年10月15日13時35分許撥打電話予周金咮，致周金咮誤認為其友人羅媽媽，嗣詐騙集團成員於同年月16日中午某時，撥打電話向周金咮佯稱支票要入款錢不夠云云，致周金咮陷於錯誤，而於右列時間，匯款右列金額至右列帳戶內。 106 年10月16 日13時22分許前之某時 15萬元 彰化銀行帳號：00000000000000號 4 告訴人楊曾瑞雲 詐欺集團成員先後於106 年10月16日11時20分許以通訊軟體LINE向楊曾瑞雲佯稱為其友人，需用錢欲借款云云，致楊曾瑞雲陷於錯誤，而於右列時間，匯款右列金額至右列帳戶內。 106 年10月16 日13時57分許 23萬元 郵局帳號：00000000000000號 合計    70萬元  

附表二：
編號 提款時間 提款地點 提領金額（新臺幣） 人頭帳戶 1 106 年10月11日15時34分至36分許 嘉義市○區○○路000號臺灣土地銀行嘉義分行 10萬元 玉山銀行帳號：0000000000000 號 2 106 年10月12日9時35分許 新北市○○區○○街000 號之全家便利商店 65元 同上 3 106 年10月12日12時46分許 新北市○○區○○路0段00號之統一超商 2萬元 彰化銀行帳號：00000000000000 號 4 106 年10月16日13時22分至同日13時23分許 新北市○○區○○路0段000 ○00號全家便利商店 8萬元 彰化銀行帳號：00000000000000 號 5 106 年10月16日13時25分至同日13時27分許 新北市○○區○○路0段000 ○00號華南銀行青年廣場 6萬元 同上 6 106 年10月16日13時33分許 新北市○○區○○路000 巷0 號萊爾富超商 9,000元 同上 7 106 年10月17日4時16分許 新北市○○區○○路0段000 號土城平和郵局 1,000元 同上 8 106 年10月16日14時16分 至同日14時17分許 新北市○○區○○路0段000 號 12萬元 郵局帳號：00000000000000號 9 106 年10月16日14時20分許 新北市○○區○○路0段000號 1萬元 同上 10 106 年10月16日14時40分許 新北市○○區○○路0段000 ○00號1 樓 2萬 同上 

附表三：
編號 犯罪事實 主                             文 1 如附表一編號1 所載之犯罪事實。 林信皇犯三人以上共同詐欺取財罪，處有期徒柒月。 2 如附表一編號2 所載之犯罪事實。 林信皇犯三人以上共同詐欺取財罪，處有期徒刑壹年。 3 如附表一編號3 所載之犯罪事實。 林信皇犯三人以上共同詐欺取財罪，處有期徒刑壹年。 4 如附表一編號4 所載之犯罪事實。 林信皇犯三人以上共同詐欺取財罪，處有期徒刑柒月。